臺灣高等法院刑事判決
111年度上訴字第324號
上  訴  人  
即  被  告  王羿富



選任辯護人  李岳洋律師
            陳靖琳律師
            蔣子謙律師
上列上訴人即被告因詐欺案件，不服臺灣桃園地方法院110年度
審訴字第756號，中華民國110年12月3日第一審判決（起訴案號
：臺灣桃園地方檢察署110年度偵字第3563號），提起上訴，本
院判決如下：
    主  文
原判決撤銷。
甲○○犯三人以上共同詐欺取財罪，處有期徒刑壹年貳月。又犯三
人以上共同詐欺取財罪，處有期徒刑壹年。又犯三人以上共同詐
欺取財罪，處有期徒刑壹年。應執行有期徒刑壹年捌月。
未扣案之犯罪所得新臺幣壹仟元沒收，於全部或一部不能沒收或
不宜執行沒收時，追徵其價額。
    事  實
一、甲○○於民國109 年10月中，加入真實姓名年籍不詳、於通訊
    軟體WeChat（下稱「微信」）上暱稱「MR .QI」（下稱「MR
     .QI」）之成年人及真實姓名年籍不詳之成年人所組成之3 
    人以上，以實施詐術為手段，具有持續性、牟利性及結構性
    之詐欺犯罪組織集團（下稱「本案詐欺集團」），由甲○○擔
    任「取簿手」，負責領取包裹並轉交詐欺集團成員之工作，
    並基於參與三人以上，以實施詐術為手段，具有持續性、牟
    利性之有結構性犯罪組織之犯意，與真實姓名年籍均不詳之
    「本案詐欺集團」所屬成員（無證據證明其中有未滿18歲之
    人）間共同意圖為自己不法之所有，基於三人以上詐欺取財
    及掩飾、隱匿特定詐欺犯罪所得本質、去向之洗錢等犯意聯
    絡，先由「本案詐欺集團」某成年成員與張腕玲（所涉幫助
    詐欺罪嫌，業經臺灣新北地方法院以110 年度簡字第2707號
    判決判處有期徒刑5 月確定）聯繫，張腕玲遂於109 年10月
    6 日下午4 時15分許，在新北市○○區○○街000 號0樓全家便
    利商店中和景明門市，將其所申辦之華南商業銀行股份有限
    公司帳號000000000000號帳戶（下稱「華南銀行帳戶」）之
    存摺、提款卡以店到店寄貨方式寄出；於同日下午4 時46分
    許，在新北市○○區○○街00號0 樓全家便利商店中和新忠門市
    ，將其所申辦之臺灣土地銀行股份有限公司帳號0000000000
    00號帳戶（下稱「土地銀行帳戶」）之存摺、提款卡以店到
    店寄貨方式寄出。復由甲○○依「MR .QI」之指示，接續於10
    9 年10月8 日凌晨2 時42分許，前往桃園市○○區○○路000 ○0
    00 號全家便利商店八德桃華門市，領取收件人署名為「吳
    佳香」、內容物為上開「土地銀行帳戶」之存摺、提款卡之
    包裹；於同日凌晨3 時13分許，前往桃園市○○區○○路0 段00
    0 ○0 號全家便利商店龜山光啟門市，領取收件人署名為「
    張俞均」、內容物為上開「華南銀行帳戶」之存摺、提款卡
    之包裹後，旋即前往新北市○○區○○○號貨運行以轉寄至空軍
    一號貨運行高雄站之方式寄送予「本案詐欺集團」所屬成員
    ，再依「MR .QI」以微信指示前往臺北市○○區○○街0 段0 ○0
    0號前，向「本案詐欺集團」某成年成員領取報酬新臺幣（
    下同）1,000 元。嗣「本案詐欺集團」某成年成員於取得張
    腕玲所有之「土地銀行帳戶」、「華南銀行帳戶」資料後，
    進而分別於如附表一「詐騙時間」欄所示之時間，以如附表
    一「詐騙方式」欄所示之方式，致附表一「被害人」欄所示
    之丙○○、乙○○及丁○○分別陷於錯誤，而於如附表一「匯款時
    間」欄所示之時間，依指示匯款如附表一「匯款金額」欄所
    示之金額至如附表一「匯款帳戶」欄所示之帳戶內後，再由
    「本案詐欺集團」內某成年成員持上開張腕玲所有之「土地
    銀行帳戶」、「華南銀行帳戶」之提款卡，於附表二「提款
    時間」欄所示之時間，在臺灣地區某不詳處所，提領如附表
    二「提領金額」欄所示之款項，製造金流之斷點，以此方式
    掩飾上開詐欺取財犯罪所得之本質及去向。嗣經丙○○、乙○○
    及丁○○察覺受騙而報警處理，始循線查獲上情。
二、案經丙○○、乙○○、丁○○訴由臺灣桃園地方檢察署檢察官偵查
    起訴。　　
    理  由
壹、程序事項：
一、按刑罰責任之評價與法益之維護息息相關，對同一法益侵害
    為雙重評價，是過度評價；對法益之侵害未予評價，則為評
    價不足，均為法之所禁。又加重詐欺罪，係侵害個人財產法
    益之犯罪，其罪數之計算，核與參與犯罪組織罪之侵害社會
    法益有所不同，審酌現今詐欺集團之成員皆係為欺罔他人，
    騙取財物，方參與以詐術為目的之犯罪組織。倘若行為人於
    參與詐欺犯罪組織之行為繼續中，先後多次為加重詐欺之行
    為，因參與犯罪組織罪為繼續犯，犯罪一直繼續進行，直至
    犯罪組織解散，或其脫離犯罪組織時，其犯行始行終結。故
    該參與犯罪組織與其後之多次加重詐欺之行為皆有所重合，
    然因行為人僅為一參與犯罪組織行為，侵害一社會法益，屬
    單純一罪，應僅就「該案中」與參與犯罪組織罪時間較為密
    切之首次加重詐欺犯行論以參與犯罪組織罪及加重詐欺罪之
    想像競合犯，而其他之加重詐欺犯行，祗需單獨論罪科刑即
    可，無需再另論以參與犯罪組織罪，以避免重複評價。是如
    行為人於參與同一詐欺集團之多次加重詐欺行為，因部分犯
    行發覺在後或偵查階段之先後不同，肇致起訴後分由不同之
    法官審理，為裨益法院審理範圍明確、便於事實認定，即應
    以數案中「最先繫屬於法院之案件」為準，以「該案件」中
    之「首次」加重詐欺犯行與參與犯罪組織罪論以想像競合。
    縱該首次犯行非屬事實上之首次，亦因參與犯罪組織之繼續
    行為，已為該案中之首次犯行所包攝，該參與犯罪組織行為
    之評價已獲滿足，自不再重複於他次詐欺犯行中再次論罪，
    俾免於過度評價及悖於一事不再理原則。至於「另案」起訴
    之他次加重詐欺犯行，縱屬事實上之首次犯行，仍需單獨論
    以加重詐欺罪，以彰顯刑法對不同被害人財產保護之完整性
    ，避免評價不足（最高法院109年度台上字第3945號判決意
    旨參照）。又被告前未參與其他詐欺集團組織等情，有本院
    被告前案紀錄表在卷可稽(見本院卷第43-51頁)，而被告所
    參與之本案詐欺集團係持續性之組織，其成員至少有被告、
    「MR .QI」、交付報酬予被告之人及向告訴人施行詐術之「
    本案詐欺集團」機房成員等人，為三人以上無訛。又被告依
    「MR .QI」指示領取內容物為「華南銀行帳戶」、「土地銀
    行帳戶」之存摺、提款卡之包裹，再以轉寄之方式轉交予該
    詐欺集團其他成員後，再由本案詐欺集團「機房」成員利用
    電話施行詐術，誘使他人依指示匯款至上開「華南銀行帳戶
    」、「土地銀行帳戶」，足徵該組織縝密，分工精細，自須
    投入相當之成本、時間，並非隨意組成立即犯罪，是以被告
    所參與之「本案詐欺集團」顯係該當「三人以上，以實施詐
    術為手段，所組成具有持續性或牟利性之有結構性組織」，
    而屬組織犯罪防制條例第2 條規定之「犯罪組織」。
二、又組織犯罪防制條例第12條第1 項中段規定：「訊問證人之
    筆錄，以在檢察官或法官面前作成，並經踐行刑事訴訟法所
    定訊問證人之程序者為限，始得採為證據。」此為刑事訴訟
    法證據能力之特別規定，且較92年2月6日修正公布、同年9
    月1日施行之刑事訴訟法證據章有關傳聞法則之規定更為嚴
    謹，自應優先適用。依上開規定，告訴人丁○○、乙○○、丙○○
    於警詢中之陳述，於被告違反組織犯罪防制條例部分，不具
    證據能力，無修正後刑事訴訟法第159條之2、第159條之3及
    第159條之5規定之適用，不得採為裁判基礎。
三、次按被告以外之人於審判外之言詞或書面陳述，除法律有規
    定者外，不得作為證據；被告以外之人於審判外之陳述，經
    當事人於審判程序同意作為證據，法院審酌該言詞陳述或書
    面陳述作成時之情況，認為適當者，亦得為證據；當事人、
    代理人或辯護人於法院調查證據時，知有第159 條第1 項不
    得為證據之情形，而未於言詞辯論終結前聲明異議者，視為
    有前項之同意，刑事訴訟法第159 條第1 項及第159 條之5 
    分別定有明文。查本判決所引用被告以外之人於審判外之言
    詞或書面陳述，雖屬傳聞證據，惟當事人均未爭執證據能力
    ，且至言詞辯論終結前亦未聲明異議(見本院卷第76-77、12
    3-124頁)，本院審酌此等證據資料作成時之情況，尚無何違
    法取證或其他瑕疵，亦認為以之作為證據應屬適當，揆諸首
    開規定，除上述「二」所述外，告訴人等就本案受騙及匯款
    過程所為陳述中，未涉及被告參與犯罪組織犯行內容，本院
    援用作為認定被告關於加重詐欺取財及洗錢犯行之證據，自
    不在排除之列，故均有證據能力。
四、本判決以下所引用之非供述證據，均與本件事實具有自然關
    聯性，且核屬書證、物證性質，依刑事訴訟法第158條之4之
    規定，堪認均具有證據能力。
貳、實體部分：
一、上揭事實，業據被告於原審審理時均坦承不諱(見原審卷第5
    6頁)，核與如附表一各編號所示之證人等人之證述(見偵查
    卷第72-74、91-93、148-149頁)大致相符(上開證人等人於
    警詢時之證述不得作為認定組織犯罪條例之證據使用，其餘
    證據詳後述)。惟被告於本院審理時矢口否認其有上開犯行
    ，辯稱：伊我不知道包裹裡面是什麼東西，我接跑腿工作的
    ，就是幫人家領包裹，而且只有拿到報酬500元並非1000元
    云云，辯護人則為被告辯護略以：被告對於包裹內容物為何
    不知悉，對「MR.QI」涉犯詐欺犯行欠缺認識；且被告僅與
    「MR.QI」及交付報酬予被告之人等2人接觸而已，至多亦應
    僅成立幫助犯普通詐欺取財罪；指派被告收取包裹工作之人
    僅有「MR.QI」一人而已，而另一交付報酬之人，對被告而
    言，充其量也只是領取報酬的方式，被告對該二人並無「組
    織」之認識、亦無成為「組織成員」之意欲，且被告對於「
    MR.QI」可能涉及或實施何「特定犯罪」亦不知悉；被告未
    參與後續之提款行為，並未與特定犯罪所得有實質接觸，即
    非洗錢行為，無從成立一般洗錢罪之直接正犯；並且，被告
    主觀上對於「MR.QI」之犯罪行為及自己所為恐協助遮斷金
    流等事，均無認識云云(見本院卷第81-88、111-115頁)。惟
    查：
　㈠按洗錢防制法業於105年12月28日修正公布，並於106年6月28
    日生效施行（下稱新法）。修正前該法（下稱舊法）將洗錢
    行為區分為將自己犯罪所得加以漂白之「為自己洗錢」及明
    知是非法資金，卻仍為犯罪行為人漂白黑錢之「為他人洗錢
    」兩種犯罪態樣，且依其不同之犯罪態樣，分別規定不同之
    法定刑度。惟洗錢犯罪本質在於影響合法資本市場並阻撓偵
    查，不因為自己或為他人洗錢而有差異，且洗錢之行為包含
    處置（即將犯罪所得直接予以處理）、多層化（即為使偵查
    機關難以追查金流狀況，以迂迴層轉、化整為零之多層化包
    裝方式，掩飾或隱匿特定犯罪所得）及整合（即收受、持有
    或使用他人犯罪所得，使該犯罪所得披上合法之外衣，回歸
    正常金融體系）等各階段行為，其模式不祗一端，上開為自
    己或為他人洗錢之二分法，不僅無助於洗錢之追訴，且徒增
    實務事實認定及論罪科刑之困擾。為澈底打擊洗錢犯罪，新
    法第2條乃規定：「本法所稱洗錢，指下列行為：一、意圖
    掩飾或隱匿特定犯罪所得來源，或使他人逃避刑事追訴，而
    移轉或變更特定犯罪所得。二、掩飾或隱匿特定犯罪所得之
    本質、來源、去向、所在、所有權、處分權或其他權益者。
    三、收受、持有或使用他人之特定犯罪所得。」以求與國際
    規範接軌。是行為人如客觀上有該條第1款或第2款之洗錢行
    為，且主觀上有掩飾或隱匿特定犯罪所得之犯意，即構成新
    法第2條第1款或第2 款之洗錢行為，縱令係將自己之犯罪所
    得財物交予其他共同正犯亦同。至行為人主觀上有無洗錢之
    犯意，則應就犯罪全部過程予以觀察、認定。卷查被告依「
    本案詐欺集團」所屬成員「MR .QI」之指示，於領取張腕玲
    「土地銀行帳戶」、「華南銀行帳戶」之存摺、提款卡之包
    裹後，旋即前往新北市○○區○○○號貨運行以轉寄至空軍一號
    貨運行高雄站之方式寄送予「本案詐欺集團」所屬成員，該
    集團成年成員於取得張腕玲所有之「土地銀行帳戶」、「華
    南銀行帳戶」資料後，進而分別於如附表一「詐騙時間」欄
    所示之時間，以如附表一「詐騙方式」欄所示之方式，致附
    表一「被害人」欄所示之丙○○、乙○○及丁○○分別陷於錯誤，
    而於如附表一「匯款時間」欄所示之時間，依指示匯款如附
    表一「匯款金額」欄所示之金額至如附表一「匯款帳戶」欄
    所示之帳戶內後，再由「本案詐欺集團」內某成年成員持上
    開張腕玲所有之「土地銀行帳戶」、「華南銀行帳戶」之提
    款卡，於附表二「提款時間」欄所示之時間，在某不詳處所
    ，提領如附表二「提領金額」欄所示之款項，以此方式掩飾
    上開詐欺取財犯罪所得之本質及去向，是被告以上開方式收
    取及轉寄前揭帳戶、提款卡之作用，在於使詐騙集團成員詐
    欺被害人而取得贓款，透過匯款後提領現金，再由成員之間
    轉交其他詐騙集團成員之方式，客觀上得以切斷詐騙所得金
    流之去向，阻撓國家對詐欺犯罪所得之追查，被告既知悉領
    取被害人之帳戶、提款卡，以使其他詐欺集團成員提領款項
    、轉交款項等行為得以切斷詐欺金流之去向，被告於領取張
    腕玲「土地銀行帳戶」、「華南銀行帳戶」之存摺、提款卡
    之包裹後，旋即前往新北市○○區○○○號貨運行以轉寄至空軍
    一號貨運行高雄站之方式寄送予「本案詐欺集團」所屬成員
    ，該集團成年成員於取得張腕玲所有之「土地銀行帳戶」、
    「華南銀行帳戶」資料後，進而為前揭洗錢行為，自足認被
    告有共同之行為分擔，益可證其主觀上亦同具有掩飾、隱匿
    該財產與犯罪之關聯性，以逃避國家追訴、處罰之犯罪意思
    ，其所為係屬洗錢防制法第2條第1、2款所稱之洗錢行為甚
    明。
　㈡查本案詐騙集團，係由3人以上所組成，以施用詐術為其手段
    ，且組成之目的即在向被害人詐取金錢，具有牟利性；本案
    詐騙集團係由相異成員以電話致使附表一「被害人」欄所示
    之丙○○、乙○○及丁○○分別陷於錯誤，而於如附表一「匯款時
    間」欄所示之時間，依指示匯款如附表一「匯款金額」欄所
    示之金額至如附表一「匯款帳戶」欄所示之帳戶內後，再由
    「本案詐欺集團」內某成年成員持上開張腕玲所有之「土地
    銀行帳戶」、「華南銀行帳戶」之提款卡，於附表二「提款
    時間」欄所示之時間，在臺灣地區某不詳處所，提領如附表
    二「提領金額」欄所示之款項，以此方式將詐得款項上繳予
    本案詐騙集團之上游成員以朋分贓款，足見本案詐騙集團之
    任務分工縝密，犯罪計畫周詳，顯非為立即實施犯罪而隨意
    組成，成員彼此間相互配合，於一定期間內存續，以實施詐
    術為手段，所組成具有持續性及牟利性之「有結構性組織」
    無訛。職是，本案詐騙集團確屬組織犯罪防制條例第2條第1
    項所稱之犯罪組織。
　㈢此外，復有網購/店到店線上查件列印資料、監視錄影畫面翻
    拍照片、華南商業銀行股份有限公司110 年1 月29日營通字
    第0000000000號函及函附開戶資料及交易明細、臺灣土地銀
    行股份有限公司110 年2 月5 日總業存字第0000000000號函
    及函附帳戶基本資料及客戶歷史交易明細查詢(見偵查卷第2
    3-25、51-54、57-61頁)及附表「書證」欄所示之文書證據
    在內可稽，足認被告於原審審理時所為之自白，經核與事實
    相符，堪可採信。
　㈣被告於本院審理時固以前詞置辯，然衡酌近年來各式各樣之
    詐欺取財犯罪類型層出不窮，詐欺集團份子為逃避查緝，往
    往發展成由集團首腦在遠端、甚至遠在國外進行操控，由集
    團成員分層、分工，相互彼此利用，藉以遂行詐欺取財之犯
    罪模式，而本案詐欺集團係透過附表一各編號所示之方式，
    由機房人員以電話詐騙被害人等人之方式，致其等均陷於錯
    誤，因而將受騙款項匯入詐欺集團所掌控之帳戶後，該帳戶
    係由「MR .QI」指示被告領取「華南銀行帳戶」、「土地銀
    行帳戶」之存摺、提款卡之包裹，再由被告以轉寄之方式轉
    交予該詐欺集團其他成員後，由本案詐欺集團「機房」成員
    利用電話施行詐術，誘使他人依指示匯款至上開「華南銀行
    帳戶」、「土地銀行帳戶」，並經詐欺集團內之層層指揮，
    再由負責提領贓款之「車手」持提款卡至各金融機構所設置
    之自動櫃員機提領詐欺款項，利用帳戶提款卡提款無須辨認
    身分之便，以規避檢警之查緝，乃屬常見之詐欺集團犯罪手
    法，此等犯罪模式迭經媒體廣為披載、報導，誠為具有一般
    社會生活知識之人所能知悉之事。審以本案被告係具有一定
    智識程度及社會經驗、歷練之人，其對事物之理解、判斷要
    無異於常人之處，就上情實難諉為不知之理，是依上開情節
    以觀，被告為上開行為時，主觀上自足認其有三人以上共同
    詐欺取財之故意，是被告於本院審理時辯稱：對於包裹內容
    物為何不知悉，對「MR.QI」涉犯詐欺犯行欠缺認識、並無
    組織之認識，亦無成為組織成員之意欲，所為並非洗錢行為
    云云，自均難信為真實。另被告於本院審理時辯稱：伊所為
    本件是1件500元，而且酬勞不一定等語。然其於警詢時則陳
    述：伊收取包裹約10件，獲利約5000元云云(見偵查卷第11
    頁)，依本案被告收取2次包裹之行為，以1次500元計算，應
    為1000元而與事實較為吻合而屬可信，參以被告於原審審理
    時均一致陳述其於本案共獲得1000元之報酬，並就其所為之
    前揭犯行坦白承認等語明確(見原審卷第47、56頁)，是本案
    應沒收之金額，爰以1000元資為有利於被告之認定。
  ㈤綜上各情相互酌參，足認被告於原審審理時所為任意性自白
    均係與事實相符，應堪採信，惟於本院審理時所為之辯解，
    顯係事後飾卸之詞，不足採信，本案事證明確，被告前開如
    事實欄所載之犯行均堪予認定，均應依法論科。
二、論罪部分：
　　查「本案詐欺集團」之成員至少有被告、「MR .QI」、交付
    報酬予被告之人及向告訴人施行詐術之「本案詐欺集團」機
    房成員等人，為三人以上無訛。又被告依「MR .QI」指示領
    取內容物為「華南銀行帳戶」、「土地銀行帳戶」之存摺、
    提款卡之包裹，再以轉寄之方式轉交予該詐欺集團其他成員
    後，再由本案詐欺集團「機房」成員利用電話施行詐術，誘
    使他人依指示匯款至上開「華南銀行帳戶」、「土地銀行帳
    戶」，足徵該組織縝密，分工精細，至少有三人以上共同對
    被害人等人實行詐騙，且現今詐欺集團之犯罪型態，多係需
    由多人縝密分工方能完成之集團性犯罪，則被告對於其所參
    與之詐欺集團至少有三人以上自應有所認識。職是，本案詐
    欺集團確屬組織犯罪防制條例第2條第1項所稱之犯罪組織。
    核被告所為，就詐騙附表一編號一「被害人」欄所示告訴人
    丙○○之犯行，係犯組織犯罪防制條例第3 條第1 項後段之參
    與犯罪組織罪、刑法第339 條之4 第1 項第2 款之三人以上
    共同犯詐欺取財罪、洗錢防制法第14條第1 項之洗錢罪；就
    詐騙附表一編號二、三「告訴人」欄所示告訴人乙○○、丁○○
    部分所為，均係犯刑法第339 條之4 第1 項第2 款之三人以
    上共同犯詐欺取財罪、洗錢防制法第14條第1 項之洗錢罪。
    至公訴意旨雖漏未論及被告就附表一編號一同時違反組織犯
    罪條例第3 條第1 項後段之參與犯罪組織罪；就附表一編號
    一至三同時犯洗錢防制法第14條第1 項之一般洗錢罪，惟此
    部分犯行與被告被訴犯三人以上共同犯詐欺取財罪之犯行有
    想像競合犯之裁判上一罪關係（詳下述），自為起訴效力所
    及，且業經本院於準備及審理程序中當庭諭知被告（見本院
    卷第73、121、122頁），足使被告有實質答辯之機會，已無
    礙被告防禦權之行使，本院自得併予審理。且查：
　㈠按共同實施犯罪行為為共同正犯構成要件之一。所謂共同實
    施，雖不以參與全部犯罪行為為限，要必分擔實施一部分，
    始得為共同正犯(最高法院46年台上字第1304號判例意旨參
    照)。再詐欺取財罪係以詐術使人陷於錯誤而交付財物，故
    受領被害人交付財物自屬詐欺取財罪之構成要件行為，而受
    領方式，當面向被害人收取固屬之，如被害人係以匯款方式
    交付金錢，前往提領款項亦當包括在內。又以目前遭破獲之
    電話詐騙集團之運作模式，係先以詐騙集團收集人頭通訊門
    號及金融機構帳戶，以供該集團彼此通聯、對被害人施以詐
    術、接受被害人匯入受騙款項及將贓款為多層次轉帳之使用
    ，並避免遭檢警調機關追蹤查緝，再由該集團成員以虛偽之
    情節詐騙被害人，即迅速指派集團成員提領款項；此外，為
    避免因於收集人頭帳戶或於臨櫃提領詐得贓款時，遭檢警調
    查獲該集團，多係由集團底層成員出面從事該等高風險之面
    交、提款工作，其餘成員則負責管理帳務或擔任居間聯絡之
    後勤人員。是共同之行為決意不一定要在事先即行為前便已
    存在，行為當中始先後形成亦可，且不以其間均相互認識為
    要件，而電話詐騙之犯罪型態，自架設遠端遙控電話或網路
    電話，至假冒政府機關、公務員、收集取得人頭帳戶、撥打
    電話實施詐騙、指示被害人匯款、向被害人取款分贓等各階
    段，係需由多人縝密分工方能完成之集團性犯罪。本案被告
    加入詐欺集團知悉所從事之行為係整體詐騙行為分工之一環
    ，其縱未親自參與詐騙工作，亦未必知悉其他共犯詐騙告訴
    人之實際情況及內容，然其係為達成不法所有之詐欺取財犯
    罪目的，分工參與詐騙集團取得被害人財物全部犯罪計劃之
    一部分行為，堪認其係在合同意思範圍內，分擔犯罪行為之
    一部，並相互利用他人之行為，以達犯罪之目的，應就詐欺
    集團成員實行之行為共同負責，是被告與「MR .QI」及所屬
    「本案詐欺集團」成員間，就上開犯行有犯意聯絡及行為分
    擔，應論以共同正犯。
　㈡本案之詐欺犯罪類型，於行為人著手實施詐欺犯行初始，即
    係預計以被害人接獲詐騙電話或詐騙訊息，並建立信任關係
    後，即得接續以各種理由誘騙同一被害人不斷付款，查附表
    一編號二「被害人」欄所示之告訴人乙○○雖有5 次匯款行為
    ，惟此係告訴人乙○○遭受詐騙而分次交付財物之結果，應認
    係同一財產法益遭受侵害，是該被害人雖有因單一受騙事由
    而接連轉帳匯款至本案帳戶內，然係被告暨所屬詐騙集團成
    員基於同一犯意及利用同一機會所為，侵害法益相同，其各
    行為之獨立性極為薄弱，難以強行分開，均應視為數個舉動
    之接續施行，均論以接續犯之包括一罪。
  ㈢被告就詐騙附表一編號一「被害人」欄所示告訴人丙○○之犯
    行，係以一行為同時觸犯參與犯罪組織罪、三人以上共同犯
    詐欺取財罪及一般洗錢罪；就詐騙附表一編號二至三「被害
    人」欄所示告訴人乙○○、丁○○所示之犯行，均係以一行為同
    時觸犯三人以上共同詐欺取財罪及一般洗錢罪，皆屬想像競
    合犯，均應依刑法第55條規定，分別從一重各論以三人以上
    共同詐欺取財罪處斷。
　㈣按詐欺取財罪既係為保護個人之財產法益而設，則關於行為
    人詐欺犯罪之罪數計算，除非存在時間或空間上之全部或局
    部之重疊關係，否則原則上自應依遭受詐騙之被害人人數定
    之。查被告就附表一所示3 罪，均係侵害不同告訴人之財產
    法益，犯意各別，行為互殊，應予分論併罰。
　㈤又洗錢防制法第14條第1項所規範之一般洗錢罪，必須有第3
    條規定之前置特定犯罪作為聯結，始能成立。然洗錢犯罪之
    偵辦在具體個案中經常祇見可疑金流，未必瞭解可疑金流所
    由來之犯罪行為，倘所有之洗錢犯罪皆須可疑金流所由來之
    犯罪行為已經判決有罪確定，始得進一步偵辦處罰，則對於
    欠缺積極事證足以認定確有前置犯罪，卻已明顯違反洗錢防
    制規定之可疑金流，即無法處理。故洗錢防制法乃參考澳洲
    刑法立法例，增訂第15條之特殊洗錢罪，從而特殊洗錢罪之
    成立，不以查有前置犯罪之情形為要件，但必須其收受、持
    有或使用之財物或財產上利益，無合理來源並與收入顯不相
    當，且其財物或財產上利益之取得必須符合上開列舉之三種
    類型者為限。易言之，第15條之特殊洗錢罪，係在無法證明
    前置犯罪之特定不法所得，而未能依第14條之一般洗錢罪論
    處時，始予適用，倘能證明人頭帳戶內之資金係前置之特定
    犯罪所得，即應逕以一般洗錢罪論處，自無適用特殊洗錢罪
    之餘地(最高法院108年度台上字第1744號判決意旨參照)。
    本案詐欺集團成員詐騙被害人係因被告收取上開被害人之帳
    戶、提款卡而來，雖被告應與詐欺集團成員共負前開一般洗
    錢之罪責，已如前述，然提領現金之詐欺集團成員雖與被告
    均應逕以一般洗錢罪論處，然並無適用同法第15條第1項特
    殊洗錢罪之餘地。
　㈥按洗錢防制法第16條第2項規定：「犯前2條之罪，在偵查或
    審判中自白者，減輕其刑。」，而想像競合犯之處斷刑，本
    質上係「刑之合併」，其所謂從一重處斷，乃將想像競合犯
    組成之評價上數罪，合併為科刑一罪，其所對應之刑罰，亦
    合併其評價上數罪之數法定刑，而為一個處斷刑。易言之，
    想像競合犯侵害數法益者皆成立犯罪，論罪時必須輕、重罪
    併舉論述，同時宣告所犯各罪名，包括各罪有無加重、減免
    其刑之情形，亦應說明論列，量刑時併衡酌輕罪部分量刑事
    由，評價始為充足，然後依刑法第55條規定「從一重處斷」
    ，非謂對於其餘各罪可置而不論。因此，法院決定處斷刑時
    ，雖以其中最重罪名之法定刑，做為裁量之準據，惟於裁量
    其輕重時，仍應將輕罪合併評價在內（最高法院108 年度台
    上字第4405、4408號判決意旨參照）。是本案被告就附表一
    所犯上開一般洗錢犯行，於本院審理時固矢口否認犯行，然
    其於原審審理時坦承不諱，已如前述，其所犯洗錢防制法第
    14條第1項之洗錢罪，與所犯上開加重詐欺取財罪，雖屬想
    像競合犯，揆諸前揭判決意旨，被告罪名所涉相關加重、減
    免其刑之規定，仍應列予說明，並於量刑時在加重詐欺取財
    罪之法定刑度內合併評價。是本案被告就其加入詐騙集團經
    過及洗錢部分等事實，既於原審審理時供述詳實(見原審卷
    第56頁)，業如前述，是就此部分減輕事由，自應於量刑時
    併予衡酌。　
　㈦不適用刑法第59條規定之理由：
　　按立法者基於維護社會秩序之價值判斷，形成本罪對於其犯
    罪構成要件所彰顯之法律效果，如何程度之犯罪行為、藉由
    立法劃定其法定刑之範圍，賦予司法者於該法定刑之範圍內
    ，給予相對應之宣告刑度，因此，就法定構成要件及其法律
    效果而言，本即為立法者立法意志之形成與裁量，並專屬於
    立法者立法之權限，職司審判之法院，自無從取代立法者形
    成其立法政策或改變立法者之立法裁量，否則無異逾越司法
    權之界限、變更憲法建立權力分立、權力制衡之制度設計，
    在未符合刑法第59條規定之情形下，倘輕易地變更刑事構成
    要件之法律效果，將造成司法權對於立法者立法政策之形成
    權力受到侵害，立法者基於人民選舉而形成之民主原則、國
    會保留原則，亦會受到相當程度之影響。從而，適用刑法第
    59條時，仍需審慎、詳細並慎重評估本案之事實是否確係符
    合該條所訂之各項要件，逐一細緻進行比對及涵攝事實與法
    律適用間之關係，不宜片面地以立法者所制定之法律效果違
    反比例原則或平等原則，即認為當然可一概適用刑法第59條
    之規定。司法院大法官會議釋字第263 號解釋揭櫫「若有情
    輕法重之情形者，裁判時本有刑法第59條酌量減輕其刑規定
    之適用」之旨，固無疑義，然仍應由事實審法院綜合考量所
    有之情事，在符合刑法第59條之要件下，始可酌量減輕其刑
    。換言之，刑法第59條之酌減其刑，必其犯罪有特殊之原因
    與環境，在客觀上足以引起一般人之同情、憐憫，審判者必
    須經全盤考量案發時之所有情狀後，認即予以宣告法定最低
    度刑猶嫌過重者，始有其適用。經查，被告加入詐欺集團，
    依照集團指示，領取被害人交付之帳戶、提款卡後交由其他
    詐欺集團成員用以詐騙他人財產，所造成之法益侵害不可謂
    不大，尤以財產性之犯罪更造成被害人求償不易、損害無法
    彌補，其前揭所為，不僅漠視他人財產權，且對社會治安影
    響甚鉅，在客觀上顯不足以引起一般人同情，而難認其犯罪
    之情狀顯可憫恕，故被告前開犯行，客觀上自不屬足以引起
    社會上一般人之同情而可憫恕之情事，是被告本案犯行，自
    與刑法第59條之規定未合，而無從據以適用。
　㈧查110年12月10日公布之司法院釋字第812號解釋意旨略以：1
    06年4月19日修正公布之組織犯罪防制條例第3條第3項規定
    ：「犯第1項之罪者，應於刑之執行前，令入勞動場所，強
    制工作，其期間為3年。」（嗣107年1月3日修正公布第3條
    ，但本項並未修正）就受處分人之人身自由所為限制，違反
    憲法比例原則及憲法明顯區隔原則之要求，與憲法第8條保
    障人身自由之意旨不符，應自本解釋公布之日起失其效力等
    語。被告固犯組織犯罪防制條例3條第1項後段之罪，然已無
    庸依同條例第3項規定審酌是否宣告強制工作，附此敘明。
    　　　
三、原審認被告罪證明確，予以論罪科刑，固非無見。惟查：
　㈠本案被告於警詢、偵查中並未就其參與組織犯罪、3人以上共
    同詐欺取財罪及一般洗錢罪坦承犯行(見偵查卷第11頁、第1
    72頁)，原判決竟於判決理由欄內記載其於警詢及檢察官訊
    問時自白(見原判決第3頁)，顯有不當之處。
　㈡被告於警詢、偵查中均未就參與組織犯罪及一般洗錢罪等部
    分坦承其犯行，已如前述，惟原判決不察，竟於判決理由欄
    內認被告有自白而以：「依組織犯罪條例第8條第1項之規定
    被告合於減刑之規定」予以減刑，並進而以：「被告所犯參
    與犯罪組織罪雖合於上開減刑之規定，然經合併評價後，既
    依想像競合犯從一重依刑法之三人以上共同詐欺取財罪處斷
    ，依前揭意旨，自無從再適用上開規定減刑，惟於量刑時仍
    當一併衡酌該部分減輕其刑事由」，合併評價被告之刑度而
    予量刑等節(見原判決第8頁)，其量刑審酌既有上開被告未
    曾自白之違誤事項，自亦有違法之處。　
　㈢原審以被告因本案犯罪而取得未扣案之犯罪所得1,000 元，
    依刑法第38條之1 第1 項前段規定於諭知沒收，然上開犯罪
    所得並未扣案，原審漏未依第38條之1第3項之規定諭知於全
    部或一部不能沒收時，追徵價額，僅於主文欄內諭知：「未
    扣案之犯罪所得新臺幣壹仟元沒收」(見原判決第1頁)，亦
    有違法之處。　　
　㈣又110年12月10日公布之司法院釋字第812號解釋意旨略以：1
    06年4月19日修正公布之組織犯罪防制條例第3條第3項規定
    ：「犯第1項之罪者，應於刑之執行前，令入勞動場所，強
    制工作，其期間為3年。」（嗣107年1月3日修正公布第3條
    ，但本項並未修正）就受處分人之人身自由所為限制，違反
    憲法比例原則及憲法明顯區隔原則之要求，與憲法第8條保
    障人身自由之意旨不符，應自本解釋公布之日起失其效力等
    情，業據本院說明如前，惟原審就是否宣告強制工作乙節，
    係以「衡酌被告參與詐欺集團而共同為本案詐欺犯行，並依
    其行為之嚴重性、表現之危險性、對於未來行為之期待性，
    經斟酌比例原則後，認為尚無對被告施以刑前強制工作之必
    要，爰不依組織犯罪防制條例第3條第3項規定對其宣告付強
    制工作」(見原判決第10、11頁)，經核未及審酌上開解釋意
    旨，亦有未當。
　㈤從而，被告上訴意旨否認犯行，固均無理由，業據本院逐一
    指駁如前，惟原審判決既有上開違誤之處，即屬無可維持，
    自應由本院予以撤銷改判。
　㈥爰以行為人之責任為基礎，審酌被告不思以正常途徑獲取財
    物，僅因貪圖報酬利益，即加入「本案詐欺集團」，動機不
    良，手段可議，價值觀念偏差，所為嚴重損害財產交易安全
    及社會經濟秩序，對告訴人之財產及社會秩序產生重大侵害
    ，兼衡被告在「本案詐欺集團」之角色分工、參與之時間、
    告訴人所受之損失，犯後態度，未賠償告訴人3 人之損失，
    得到告訴人3 人之原諒，復斟酌被告之生活及經濟狀況、素
    行、年紀及智識程度等一切情狀，就被告於本案所犯分別量
    處如主文第2項所示之刑，復考量被告所犯罪質係相同，犯
    罪方法、過程、態樣亦若合符節，及衡酌被告犯罪所得之利
    益等情，就被告所犯各罪為整體評價後，依罪刑相當原則定
    其應執行刑如主文第2項所示，以資懲儆。　
　㈦本院將原審判決撤銷，對被告雖屬不利，惟此係因原審適用
    法律有誤所致，依刑事訴訟法第370條第1項但書之規定，並
    無「不利益變更禁止」原則之適用，附此敘明。　　　　　
四、關於沒收部分　
　㈠按犯罪所得，屬於犯罪行為人者，沒收之；前二項之沒收，
    於全部或一部不能沒收或不宜執行沒收時，追徵其價額；犯
    罪所得已實際合法發還被害人者，不予宣告沒收或追徵，刑
    法第38條之1 第1 項前段、第3 項、第5 項分別定有明文。
    次按「任何人都不得保有犯罪所得」為普世基本法律原則，
    犯罪所得之沒收、追繳或追徵，在於剝奪犯罪行為人之實際
    犯罪所得（原物或其替代價值利益），使其不能坐享犯罪之
    成果，以杜絕犯罪誘因，可謂對抗、防止經濟、貪瀆犯罪之
    重要刑事措施，性質上屬類似不當得利之衡平措施，著重所
    受利得之剝奪。然苟無犯罪所得，自不生利得剝奪之問題，
    固不待言，至二人以上共同犯罪，關於犯罪所得之沒收、追
    繳或追徵，應就各人所分得者為之。又所謂各人「所分得」
    ，係指各人「對犯罪所得有事實上之處分權限」，法院應視
    具體個案之實際情形而為認定；倘若共同正犯各成員內部間
    ，對於不法利得分配明確時，固應依各人實際分配所得沒收
    。至於共同正犯各成員有無犯罪所得、所得數額，係關於沒
    收、追繳或追徵標的犯罪所得範圍之認定，固非屬犯罪事實
    有無之認定，並不適用「嚴格證明法則」，無須證明至毫無
    合理懷疑之確信程度，應由事實審法院綜合卷證資料，依自
    由證明程序釋明其合理之依據以認定之（最高法院104 年8
    月11日104 年度第13次刑事庭會議決議、最高法院104 年度
    台上字第3937號判決意旨參照）。
　㈡次按洗錢防制法於105年12月28 日修正，於106年6月28日生
    效施行，其中第18條修正為「犯第14條之罪，其所移轉、變
    更、掩飾、隱匿、收受、取得、持有、使用之財物或財產上
    利益，沒收之；犯第15條之罪，其所收受、持有、使用之財
    物或財產上利益，亦同（第1 項）。以集團性或常習性方式
    犯第14條或第15條之罪，有事實足以證明行為人所得支配之
    前項規定以外之財物或財產上利益，係取自其他違法行為所
    得者，沒收之（第2 項）。對於外國政府、機構或國際組織
    依第21條所簽訂之條約或協定或基於互惠原則，請求我國協
    助執行扣押或沒收之案件，如所涉之犯罪行為符合第3 條所
    列之罪，不以在我國偵查或審判中者為限（第3 項）。」關
    於犯罪行為人犯洗錢防制法第14條之罪，其所掩飾之財物本
    身僅為洗錢之標的，難認係供洗錢所用之物，故洗錢行為之
    標的除非屬於前置犯罪之不法所得，而得於前置犯罪中予以
    沒收者外，既非本案洗錢犯罪之工具及產物，亦非洗錢犯罪
    所得，尤非違禁物，自應依上開第18條第1 項前段規定予以
    宣告沒收。且此規定係採義務沒收主義，祇要合於前述規定
    ，法院即應為相關沒收之諭知，然該洗錢行為之標的是否限
    於行為人者始得宣告沒收，法無明文，實務上一向認為倘法
    條並未規定「不問屬於犯罪行為人與否均沒收」時，自仍以
    屬於被告所有者為限，始應予沒收。
　㈢經查：
　1.被告因本案所取得之報酬1,000元係其犯罪所得，業據被告
    供述在卷(見原審卷第47頁)，被告於本院審理時雖稱：伊所
    為本件是一件500元，而且酬勞不一定云云。然其於警詢時
    則陳述：伊收取包裹約10件，獲利約5000元云云(見偵查卷
    第11頁)，若依本案被告收取2次包裹之行為，以1次500元計
    算，應為1000元而與事實較為吻合而屬可信，參以被告於原
    審審理時均一致陳述其於本案共獲得1000元之報酬，並就其
    所為之前揭犯行坦白承認等語明確(見原審卷第47、56頁)，
    已如前述，是本案應沒收之金額既未扣案，且亦未與其他被
    害人達成和解，且迄未賠償上開被害人之損失，亦未實際發
    還被害人，復查無過苛調節條款之適用餘地，爰依刑法第38
    條之1第1項前段、第3項之規定，就被告上開犯罪不法所得1
    000元宣告沒收，並於全部或一部不能沒收或不宜執行沒收
    時，追徵其價額。
　2.另查其他詐欺集團共犯上繳至本案詐欺集團之款項，為洗錢
    之標的，既非被告所有之物，被告亦無事實上之處分權限，
    依據上開說明，自無從依洗錢防制法第18條第1項前段規定
    宣告沒收或追徵，附此敘明。　　　
據上論斷，應依刑事訴訟法第369條第1項前段、第364條、第299
條第1項前段，判決如主文。
本案經檢察官王正皓到庭執行職務。
中　　華　　民　　國　　111 　年　　4 　　月　　28　　日
                  刑事第二十五庭審判長法　官  邱滋杉
                                      法　官  陳彥年
                                      法　官  黃翰義
以上正本證明與原本無異。
如不服本判決，應於收受送達後20日內向本院提出上訴書狀，其
未敘述上訴之理由者並得於提起上訴後20日內向本院補提理由書
（均須按他造當事人之人數附繕本）「切勿逕送上級法院」。
                                      書記官  邱鈺婷
中　　華　　民　　國　　111 　年　　5 　　月　　3 　　日
附錄：本案論罪科刑法條全文　　　　　　　　　　　　　　　
組織犯罪防制條例第3條
發起、主持、操縱或指揮犯罪組織者，處3年以上10年以下有期
徒刑，得併科新臺幣1億元以下罰金；參與者，處6月以上5年以
下有期徒刑，得併科新臺幣1千萬元以下罰金。但參與情節輕微
者，得減輕或免除其刑。
具公務員或經選舉產生之公職人員之身分，犯前項之罪者，加重
其刑至二分之一。
犯第1項之罪者，應於刑之執行前，令入勞動場所，強制工作，
其期間為3年。
前項之強制工作，準用刑法第90條第2項但書、第3項及第98條第
2項、第3項規定。
以言語、舉動、文字或其他方法，明示或暗示其為犯罪組織之成
員，或與犯罪組織或其成員有關聯，而要求他人為下列行為之一
者，處3年以下有期徒刑，得併科新臺幣3百萬元以下罰金：
一、出售財產、商業組織之出資或股份或放棄經營權。
二、配合辦理都市更新重建之處理程序。
三、購買商品或支付勞務報酬。
四、履行債務或接受債務協商之內容。
前項犯罪組織，不以現存者為必要。
以第5項之行為，使人行無義務之事或妨害其行使權利者，亦同
。
第5項、第7項之未遂犯罰之。
中華民國刑法第339條之4
犯第339條詐欺罪而有下列情形之一者，處1年以上7年以下有期
徒刑，得併科1百萬元以下罰金：
一、冒用政府機關或公務員名義犯之。
二、三人以上共同犯之。
三、以廣播電視、電子通訊、網際網路或其他媒體等傳播工具，
    對公眾散布而犯之。
前項之未遂犯罰之。
洗錢防制法第14條
有第二條各款所列洗錢行為者，處7年以下有期徒刑，併科新臺
幣5百萬元以下罰金。
前項之未遂犯罰之。
前二項情形，不得科以超過其特定犯罪所定最重本刑之刑。
附表一：
編號 被害人     詐騙時間      詐騙方式    匯款時間   匯款金額（新臺幣）  匯款帳戶 一 丙○○（提出告訴）  109 年10月8 日上午11時許 詐欺集團某不詳成年成員於左列時間，偽以里長之名義，撥打電話予丙○○，並對其佯稱：有事需周轉新臺幣（下同）15萬元等語，致丙○○陷於錯誤，於右列時間，以其配偶劉錫川申辦之新光商業銀行股份有限公司（下稱新光銀行）帳戶，將右列金額以臨櫃匯款方式匯款至右列帳戶。 109 年10月8 日中午12時47分許 15萬元 華南銀行帳戶  書證 ①臺中市政府警察局第六分局永福派出所受理刑事件案報案三聯單、受理各類案件紀錄表、受理詐騙帳戶通報警示簡便格式表、內政部警政署反詐騙諮詢專線紀錄表、金融機構聯防機制通報單、金融機構協助受詐騙民眾通知疑似警示帳戶通報單。 ②新光銀行國內匯款申請書（兼取款憑條）。 ③劉錫川申辦之新光銀行存簿內頁影本。 ④丙○○與詐欺集團之通話紀錄截圖。      編號 被害人    詐騙時間      詐騙方式    匯款時間   匯款金額  匯款帳戶 二 乙○○（提出告訴）  109 年10月8 日某時許 詐欺集團某不詳成年成員於109 年10月7 日某時許，偽以乙○○之友人劉庚祐之名義，撥打電話予乙○○，表示換電話號碼；復於左列時間再偽以劉庚祐撥打電話予乙○○，並對其佯稱：有投資開發地，急需周轉金等語，致乙○○陷於錯誤，依詐欺集團成員之指示，於右列時間，將右列金額匯款至右列帳戶。 109 年10月8 日上午11時53分許 5萬元 土地銀行帳戶      109 年10月8 日上午11時56分許 5萬元       109 年10月8 日中午12時1分許 2萬元       109 年10月8 日中午12時3分許 1萬元       109 年10月8 日中午12時4分許 3萬元   書證 ①內政部警政署反詐騙專線紀錄表、桃園市政府警察局平鎮分局北勢派出所受理詐騙帳戶通報警示簡便格式表、受理各類案件紀錄表、受理刑事案件報案三聯單、金融機構聯防機制通報單。 ②乙○○與詐欺集團之LINE對話紀錄截圖。 ③上海商業儲蓄銀行自動櫃員機交易明細表。 ④乙○○上海商業儲蓄銀行存摺封面影本。      編號 被害人     詐騙時間      詐騙方式    匯款時間   匯款金額  匯款帳戶 三 丁○○（提出告訴）  109 年10月8 日下午5 時許 詐欺集團某不詳成年成員於左列時間，偽以「雲萍雅舍庭園」民宿人員之名義，撥打電話予丁○○，並對其佯稱：先前取消訂單時，因作業程序疏失，需要依指示至自動櫃員機做一次取消的動作等語，致丁○○陷於錯誤，依詐欺集團成員之指示，於右列時間，將右列金額匯款至右列帳戶。 109 年10月9 日下午2時58分許 2 萬8,543 元（起訴書誤載為5 萬8,543元） 土地銀行帳戶  書證 ①內政部警政署反詐騙諮詢專線紀錄表、新竹市警察局第一分局湳雅派出所受理詐騙帳戶通報警示簡便格式表、受理刑事案件報案三聯單、受理各類案件紀錄表、金融機構聯防機制通報單。 ②中國信託銀行自動櫃員機交易明細表。 ③丁○○與詐欺集團之通話紀錄截圖。      

附表二：
編號    提款帳號  提 款 時 間 提領金額（均不含手續費，新臺幣）元    備  註  一 「華南銀行帳戶」 109 年10月8 日下午2 時22分許 2萬元 附表一編號一告訴人丙○○匯入款項   109 年10月8 日下午2 時22分許 2萬元    109 年10月8 日下午2 時23分許 2萬元    109 年10月8 日下午2 時24分許 2萬元    109 年10月9 日凌晨0 時54分許 3萬元    109 年10月9 日凌晨0時55分許 1萬9,000元    109 年10月9 日凌晨1 時50分許 900元    109 年10月9 日凌晨3 時1 分許 2萬元           合         計  14萬9,900 元  編號    提款帳號  提 款 時 間 提領金額（均不含手續費，新臺幣）元    備  註  二 「土地銀行帳戶」 109 年10月8 日下午2時11分許 2萬元 附表一編號二告訴人乙○○匯入款項   109 年10月8 日下午2時11分許 2萬元    109 年10月8 日下午2 時12分許 2萬元    109 年10月8 日下午2 時12分許 2萬元    109 年10月8 日下午2 時13分許 2萬元    109 年10月8 日下午2 時14分許 2萬元    109 年10月9 日凌晨1 時2 分許 2萬元    109 年10月9 日凌晨1 時3 分許 1萬9,000元    109 年10月9 日凌晨1 時51分許 900元    109 年10月9 日下午3 時19分許 2萬元 附表一編號三告訴人丁○○匯入款項   109 年10月9 日下午3 時20分許 8,000元           合          計  18萬7,900元